【裁判字號】    90,訴,442
【裁判日期】    901226
【裁判案由】    毒品危害防制條例
【裁判全文】
臺灣宜蘭地方法院刑事判決                            九十年度訴字第四四二號
    公  訴  人  臺灣宜蘭地方法院檢察署檢察官
    被      告  甲○○
右列被告因毒品危害防制條例案件，經檢察官提起公訴（九十年度偵字第一０一九號
），本院判決如左：
    主  文
甲○○持有第一級毒品，累犯，處有期徒刑拾月。
扣案海洛因伍小包（合計淨重肆點捌貳公克、包裝重壹點壹參公克）均沒收銷燬之。
    事  實
一、甲○○前曾於民國八十五年四月間因無違反藥事法等案件，經法院判處有期徒刑
    十月，於八十六年二月二十七日假釋，業於同年三月七日縮刑期滿執畢出監。復
    因受友人託管，而持有第一級毒品海洛因零點九公克，為警於九十年三月三十一
    日查獲，並經台灣宜蘭地方法院檢察署檢察官以九十年毒偵字第七號起訴後，竟
    不知悔改，於法院審理期間即九十年七月九日接近中午許，復另行基於持有第一
    級毒品之犯意，受不詳姓名年籍綽號「阿順」之成年男子之託，保管第一級毒品
    海洛因五小包（合計淨重四‧八二公克、包裝重一‧一三公克）而持有之，嗣於
    同日十一時許在宜蘭縣宜蘭市○○路○段一０一號之夏威夷汽車旅館旁為警查獲
    ，並起出前開第一級毒品海洛因五小包。
二、案經宜蘭縣警察局宜蘭分局報告台灣宜蘭地方法院檢察署檢察官偵查起訴。
    理  由
一、右揭事實，業據被告甲○○於本院審理時坦承不諱，且扣案之疑似海洛因五包經
    送往法務部調查局檢驗後，確含有第一級毒品海洛因成分（合計淨重四‧八二公
    克、包裝重一‧一三公克），此有法務部調查局檢驗通知書可參，足資佐證被告
    自白真實可採。而被告雖辯稱：本案應為前判效力所及云云。然查，被告於查獲
    當日經採尿送驗後，尿液中驗出有安非他命之陽性反應等情，雖經台灣宜蘭地方
    法院檢察署檢察官以前判決效力所及為理由，而為不起訴處分確定。然施用第二
    級毒品之犯意與持有第一級毒品之犯意，各有不同，不得執檢察官就同日查獲被
    告施用第二級毒品之犯行，已為不起訴處分，而關於本案持有第一級毒品部分，
    即應以前判決效力所及為由而為不起訴處分。再者，被告雖曾於九十年三月十一
    日經警查獲，持有受友人之託之第一級毒品海洛因零點九公克，並於九十年八月
    十四日經本院判處有期徒刑七月。相較於本案之犯罪時間並無非常密接之情形，
    且案情上亦係受友人之託而持有，既係受友人之託而持有違禁物，當為「受託當
    時」另行起意所為，要難想像有概括犯意之可能，是被告所辯，並不足採。是本
    件被告犯行明確，應依法論科。
二、核被告所為，係犯毒品危害防制條例第十一條第一項之持有第一級毒品罪。又被
    告前有如事實欄所示之前科及執行情形，此有台灣高等法院檢察署刑案紀錄檢覆
    表可查，被告於有期徒刑執行完畢五年內，再犯有期徒刑以上之本罪，為累犯，
    應依法加重其刑。
    爰審酌被告犯罪之動機、目的、手段、歷經偵審教訓尚不知警惕，犯罪態度良好
    等一切情狀，量處如主文所示之刑。雖公訴人認被告於前持有第一級毒品案件審
    理中，竟然敢另持有第一級毒品，顯然毫不畏法，應予從重量處有期徒刑二年等
    語，然本院認前所宣告之刑，已足以矯治併予警惕，予以敘明。末查，扣案海洛
    因五小包（合計淨重四‧八二公克、包裝重一‧一三公克），為第一級毒品，已
    如前述，應依毒品危害防制條例第十八條第一項前段沒收銷燬之。
據上論斷，應依刑事訴訟法第二百九十九條第一項前段、毒品危害防制條例第十一條
第一項、第十八條第一項前段、刑法第十一條前段、第四十七條，判決如主文。
本案經檢察官廖允松到庭執行職務
中      華      民      國      九十      年      十二    月   二十六   日
                                  臺灣宜蘭地方法院刑事第二庭
                                      法  官  蔡 仁 昭
右正本證明與原本無異。
如不服本判決，應於判決送達後十日內向本院提出上訴狀( 應附繕本 )。
                                      書記官  陳 旺 誠
中      華      民      國      九十      年      十二    月   二十八   日


司法院資訊處製作；財團法人民間司法改革基金會備份。
